【裁判字號】    97,易,4631
【裁判日期】    980223
【裁判案由】    贓物等
【裁判全文】
臺灣臺中地方法院刑事判決              97年度易字第4631號
公  訴  人  臺灣臺中地方法院檢察署檢察官
被      告  癸○○
                    之1號
            壬○○
上  一  人
選任辯護人  魏克仁律師
被      告  丁○○
            丑○○
            乙○○
                    號
上  一  人
選任辯護人  朱文財律師
            呂秀梅律師
上列被告等因贓物等案件，經檢察官提起公訴（九十七度偵字第
一二三０二號），本院判決如下：
    主  文
癸○○、壬○○共同意圖為自己不法之所有，而侵占對於業務上
所持有之物，各處有期徒刑捌月。
丁○○、丑○○共同意圖為自己不法之所有，而侵占對於業務上
所持有之物，各處有期徒刑陸月，如易科罰金，均以新台幣壹仟
元折算壹日。
乙○○牙保贓物，處有期徒刑拾月。
    犯罪事實
一、戊○○係址設臺中市南屯區○○○○路八八之十七號之九貿
    企業社之負責人，癸○○、丁○○則係戊○○僱用之司機（
    丑○○原亦受僱於戊○○，惟案發前已離職），癸○○並自
    民國九十七年四月初起，負責停放於該企業社倉庫車輛之保
    管、維修及調度等業務，為從事業務之人。而壬○○、癸○○、丁○○、丑○○均明知無權擅自處分停放於該企業社倉
    庫之車號三五０－ＴＬ號、九九七－ＴＬ號、六五一－ＴＭ
    號、一０二－ＲＰ號、一０三－ＲＰ號、三Ｇ－四七八號等
    六輛自用大貨車（即預拌混凝土大貨車，下稱上揭六輛自用
    大貨車），詎於九十七年四月三十日，癸○○與壬○○得知
    戊○○出國，無暇監督，竟為貪圖小利，乃與丁○○、丑○○共同基於意圖為自己不法之所有之犯意聯絡，利用癸○○
    保管上揭六輛自用大貨車之機會，謀議將上揭六輛自用大貨
    車易持有為所有而侵占入己，並決意出售予他人以朋分出售
    所得之贓款〔約定癸○○可分得二輛車出售之價格，金額如
    後述，丁○○、丑○○則各可分得新臺幣（下同）一萬五千
    元〕，渠等議定後，即由壬○○負責找尋不知情之買主銷贓
    ，癸○○則與丁○○、丑○○三人負責將上揭六輛自用大貨
    車駛至壬○○指定之地點交車。渠等於當日共同侵占上揭六
    輛自用大貨車後，壬○○即透過管道聯絡知情之乙○○，壬○○並向乙○○表示要變賣上揭六輛自用大貨車，乙○○亦
    明知上揭六輛自用大貨車係壬○○、癸○○侵占而取得，且
    係無權處分之贓物，竟基於牙保贓物之犯意，允諾居間銷贓
    。乙○○並於同年五月一日，與壬○○約至現場察看上揭六
    輛自用大貨車之車況，隨即以電話聯絡在高雄市經營中古汽
    車買賣之不知情買主甲○○（業經檢察官為不起訴處分在案
    ），二人談妥由甲○○以每輛自用大貨車二十萬元、六輛共
    一百二十萬收購後，乙○○再向壬○○回稱對方收購價額為
    每輛自用大貨車十五萬元，六輛共九十萬元，且臺中市至高
    雄市之拖吊車運送費用須由壬○○負擔，差價三十萬元則為
    其仲介利益，經壬○○允諾後（依此約定癸○○即可取得三
    十萬元），即由乙○○與對方約定於同年五月三日交車，並
    告知壬○○，再經壬○○轉告癸○○交車之相關事宜後，於
    同年五月三日下午九時許，壬○○與乙○○相約至臺中市○○路與永春東二路口等候接應，癸○○則先至九貿企業社以
    職務上所保管之鑰匙開啟該企業社倉庫大門，再由癸○○、
    丁○○及丑○○三人，以逕自將車發動電門後駛離現場之方
    式，分二次將上揭六輛自用大貨車依壬○○指示駛至上揭臺
    中市○○路與永春東二路口，隨即由壬○○、乙○○指揮，
    由不知情、受僱於乙○○之拖吊車司機王勝優、寅○○、己○○、黃遠添、庚○○及子○○等人以拖吊車分別將上揭六
    輛自用大貨車拖吊至高雄市○○區○○街五號，乙○○並隨
    車前往該處將上揭六輛自用大貨車當面交付予甲○○（其中
    黃遠添拖吊至斗南交流道後即交由不知情之辛○○接續駕駛
    ），甲○○即當場先交付乙○○十萬元部分車款，因當日為
    星期六，故甲○○於隔週星期一（即同年月五日），始將尾
    款一百一十萬元匯至乙○○所指定之丙○○（不知情）帳戶
    內，而完成上開贓物之買賣。嗣戊○○於九十七年五月五日
    ，發現停放於該企業社倉庫內之上揭六輛自用大貨車均不翼
    而飛，經報警處理後，始循線查悉上情。
二、案經戊○○訴由臺中市警察局第四分局移送臺灣臺中地方法
    院檢察署檢察官偵查起訴。
    理  由
壹、程序部分：
一、按被告以外之人於偵查中向檢察官所為之陳述，除顯有不可
    信之情況者外，得為證據，刑事訴訟法第一百五十九條之一
    第二項定有明文。又按被告以外之人（包括證人、鑑定人、
    告訴人、被害人及共同被告等）於審判外之陳述雖不符刑事
    訴訟法第一百五十九條之一至之四等四條之規定，而經當事
    人於審判程序同意作為證據，法院審酌該言詞陳述或書面陳
    述作成時之情況，認為適當者，亦得為證據；當事人、代理
    人或辯護人於法院調查證據時，知有刑事訴訟法第一百五十
    九條第一項不得為證據之情形，而未於言詞辯論終結前聲明
    異議者，視為有前項之同意，同法第一百五十九條之五定有
    明文。立法意旨在於傳聞證據未經當事人之反對詰問予以核
    實，原則上先予排除。惟若當事人已放棄反對詰問權，於審
    判程序中表明同意該等傳聞證據可作為證據；或於言詞辯論
    終結前未聲明異議，基於尊重當事人對傳聞證據之處分權，
    及證據資料愈豐富，愈有助於真實發見之理念，且強化言詞
    辯論主義，使訴訟程序得以順暢進行，上開傳聞證據亦均具
    有證據能力。
二、查：本件下列所引用之被告以外之人於審判外之陳述，雖屬
    傳聞證據，然證人壬○○、戊○○於偵查中所為證言，並無
    顯有不可信之情況，亦經具結，依刑事訴訟法第一百五十九
    條之一第二項規定，得為證據；另證人壬○○、甲○○、黃
    遠添、辛○○、庚○○、己○○、王勝優、寅○○、子○○
    等人於警詢中之陳述雖亦屬傳聞證據，然被告壬○○、癸○○、乙○○、丁○○、丑○○等人及被告壬○○、乙○○之
    選任辯護人對於該證據方法之證據能力，於本院審理時均表
    示無意見，而不爭執其證據能力，視為有刑事訴訟法第一百
    五十九條之五第一項之同意，揆諸前開說明，該等被告以外
    之人於審判外所為言詞或書面陳述，其證據傳聞性已解除，
    又其等於警詢中之陳述均未有遭受刑求之抗辯而係出於自由
    意思為之，且陳述之時未受干擾，陳述之內容係其等親自見
    聞之事，亦無不法取供之情形，是以其等於警詢陳述當時之
    客觀情況具有較可信之特別情況，復為證明本件犯罪事實存
    否所必要，亦應認有證據能力。另本件被告及辯護人雖知卷
    附非供述之證據資料（書證）為傳聞證據，但於本院準備程
    序及審判期日中均表示無意見而不予爭執，且迄至言詞辯論
    終結前亦未再聲明異議，本院審酌上開證據資料製作時之情
    況，並無違法取證或造假虛捏之情事，而無顯有不可信及違
    法不當之瑕疵，亦認為以之作為證據應屬適當，故揆諸前開
    規定，前揭證據資料均應例外認定有證據能力，合先說明。
貳、實體部分：
一、訊據被告壬○○、癸○○、丁○○、丑○○對於上揭時、地
    共同侵占上揭六輛自用大貨車之犯罪事實均坦承不諱。另訊
    之被告乙○○雖坦承伊確有仲介販售上揭六輛自用大貨車予
    證人甲○○，並獲得仲介利益三十萬元之事實，惟矢口否認
    有何牙保贓物之犯行，辯稱：係經由友人介紹始認識被告壬○○，當時被告壬○○向伊宣稱其為九貿企業社之股東，有
    權利出售上揭六輛自用大貨車，且該車均屬權利車，要伊代
    為找尋買主，伊有上網查詢車輛資料，且看過車輛行照，確
    認來源正當後，方聯絡證人甲○○買受上揭六輛自用大貨車
    ，並不知被告壬○○非屬上揭六輛自用大貨車之所有權人，
    亦不知上揭六輛自用大貨車係被告壬○○侵占而來之贓物云
    云。
二、經查：
（一）被告壬○○、癸○○、丁○○、丑○○於上揭時、地利用
      證人即被害人戊○○出國之際，共同侵占證人戊○○所有
      、由被告癸○○職務上所保管之上揭六輛自用大貨車，之
      後即由被告壬○○聯絡被告乙○○找來不知情之拖吊車司
      機，將車輛運至高雄市小港區出售予證人甲○○，並由被
      告乙○○取得款項一百二十萬元等業務侵占之犯罪事實，
      除據被告壬○○、癸○○、丁○○、丑○○於本院審理時
      自白不諱外，復據證人戊○○於警詢、偵查及本院審理時
      證述明確（見警卷第三七頁至三九頁、偵查卷第四八頁、
      四九頁、本院九十八年二月九日審判筆錄），並經證人黃
      遠添、辛○○、庚○○、己○○、王勝優、寅○○、子○○等人於警詢（見警卷第四０頁至六一頁）、證人甲○○
      於本院審理時證述綦詳，且有贓物認領保管單一份、拖吊
      車與查獲現場及車輛之照片二十二張、現場圖、證人丙○○開立之玉山銀行草屯分行帳號00000000000
      00號存摺及內頁影本、切結書六張、臺中市警察局車輛
      協尋電腦輸入單十二張、車籍查詢－基本資料詳細畫面六
      張在卷可稽，足認被告壬○○、癸○○、丁○○、丑○○
      上開自白，應與事實相符，堪予採信。則上揭六輛自用大
      貨車九十七年四月三十日起，即屬被告壬○○、癸○○、
      丁○○、丑○○所共同侵占而得之贓物，已足認定。
（二）被告壬○○與癸○○、丁○○、丑○○等人共同侵占上揭
      六輛自用大貨車後，由被告壬○○聯絡明知其無權處分、
      確屬贓物之上揭六輛自用大貨車之被告乙○○代為尋找買
      主之情，已據證人即共同被告壬○○於偵查中具結證稱：
      「（問：乙○○是否知道這台車是你們偷來的？）知道，
      我有跟他說這台車是戊○○欠我錢，我才要把車子牽出來
      ，乙○○說有辦法把車子賣掉，所以我叫癸○○將車子交
      給乙○○去賣。」、「（問：乙○○有得到何好處？）他
      說賣一台車十五萬元，他沒有說他要分多少。我上網查，
      一台車大約可以賣到二十萬元。」、「（問：你在最初跟
      乙○○是如何說的？）我當時跟他說，這些車都是AB車，
      因為車主有欠我錢，所以我們把它牽出去賣。」、「（問
      ：所以乙○○不知道你們沒有權利賣這些車？）他知道。
      」等語明確（見偵查卷第三四頁、六三頁），並於本院審
      理時再次具結證稱：「（問：當初你是如何跟乙○○說你
      要出售這些車輛？車輛的來源？）我跟他說車子有欠我錢
      ，想把這些車子賣掉，可是我說老闆現在人在大陸，這些
      車子不是正當買賣的，你要趁他從大陸回來之前，把它賣
      掉。」、「（問：不是正當買賣的意思為何？）就是我不
      是車主，無權處分這些車輛，這是個犯罪行為。」、「（
      問：當你跟乙○○說這個不是正當買賣，要趁車主從大陸
      回來之前賣掉的時候乙○○的反應為何？）他說車子如果
      下去小港，他們就找不到車子了。」、「（問：乙○○最
      早什麼時候知道你要偷車？）應該是五月一日帶他去看車
      子的前一天凌晨。是我們見面時講的，我去乙○○家外面
      見面時，我跟乙○○講說老闆戊○○在大陸，戊○○欠我
      錢，我要把老闆戊○○的車子牽來賣。」、「（問：你確
      認你要去牽這些車子，乙○○確實知道是你們要偷來賣的
      ？）是的，乙○○確實知道。」等語屬實。而於九十七年
      五月三日下午九時許，由被告乙○○全程押車（與證人王
      勝優同車），再由證人即不知情之拖吊車司機黃遠添、辛○○、庚○○、己○○、王勝優、寅○○、子○○等人駕
      駛拖吊車將上揭六輛自用大貨車載運至高雄市小港區，由
      被告乙○○將車輛交予證人甲○○，並收取甲○○交付之
      十萬元現金，之後被告乙○○當場發放每輛拖吊車司機七
      千元之運費等事實，除據被告乙○○供述無訛外，並經證
      人黃遠添、辛○○、庚○○、己○○、王勝優、寅○○、
      子○○、甲○○於警詢時證述在卷，足認載運上揭六輛自
      用大貨車至高雄市小港區販賣之過程，全係由被告乙○○
      負責當屬無誤。而本件贓物之銷售確有其急迫性，業據證
      人壬○○證述明確，若非被告乙○○知悉證人壬○○係利
      用證人戊○○當時出國未及查悉車輛遺失之際而侵占上揭
      六輛自用大貨車，乃於電話中與不知情之買主甲○○達成
      買賣上揭六輛自用大貨車之約定，並急欲於證人戊○○回
      國之前出脫上揭六輛自用大貨車，並使證人甲○○無從查
      證車輛否係屬贓物，則被告乙○○當無甘冒僱用拖吊車運
      費之損失，而自行僱請證人黃遠添、辛○○、庚○○、己○○、王勝優、寅○○、子○○於上開時間駕駛拖吊車載
      運上揭六輛自用大貨車至高雄市小港區交付證人甲○○之
      理。又被告乙○○供稱指揮上揭車輛至臺中運送至高雄市
      之情節，經核與證人壬○○於警詢、偵查中所證稱：九十
      七年五月三日下午九時，與被告乙○○約定，由告乙○○
      聯絡拖吊車前往臺中市南屯區○○○○路與環中路口，其
      負責與被告癸○○聯絡，將車駛至該約地定點，將車交付
      被告乙○○，僅知車輛要拖去高雄變賣，不知道要賣給何
      人等情尚屬一致，則本件證人壬○○證述上揭六輛自用大
      貨車之買賣情節既與被告乙○○所述核屬一致，實難認證
      人壬○○上揭之證述有何故意虛擬或不實之處。況被告乙○○於本院審理時亦供稱與證人壬○○並不熟識，亦無怨
      隙等情，衡情，證人壬○○當無甘冒偽證之處罰，而設詞
      誣陷被告乙○○之必要，是證人壬○○上揭所述，應屬可
      採，足認被告乙○○應明知上揭六輛自用大貨車確係被告
      壬○○因侵占而取得，且無權出售之贓物無誤。
（三）又被告乙○○於警詢及偵查中均明確供稱：證人壬○○在
      電話中係向伊告知上揭六輛自用大貨車要賣等語，顯然被
      告乙○○自始即知上揭六輛自用大貨車係證人壬○○本人
      要出賣，而被告乙○○亦於警詢時供稱：曾於九十七年五
      月一日至與證人壬○○一同至臺中市南屯區○○○○路八
      八之十七號之九貿企業社察看上揭六輛自用大貨車之車況
      等語，另參以證人壬○○自侵占上揭六輛自用大貨車之日
      （九十七年四月三十日）起至由被告乙○○仲介出賣予證
      人甲○○之日（同年五月三日）止，其間有四日之時間，
      且被告乙○○與證人壬○○二人於該四日內亦有多次電話
      聯繫等情觀之，顯見被告乙○○當有充裕時間可以查證上
      揭六輛自用大貨車之所有權歸屬及被告壬○○是否確實有
      權處分上揭六輛自用大貨車之情形，若非其已明知上揭六
      輛自用大貨車係屬來源不正當之贓物，被告乙○○豈會輕
      易即同意代為仲介買賣及代為僱用拖吊車司機？再者，依
      證人甲○○於警詢時所述被告乙○○係從事中古車輛買賣
      之人等語，則以被告乙○○之人生閱歷，既非毫無社會經
      驗，衡諸常情，如欲仲介高價中古車輛，豈有不稍加查訪
      車輛來源是否正當之理？被告辯稱不知上揭六輛自用大貨
      車係屬贓物云云，即與常理不符。雖就此部分，被告乙○○舉以卷附之切結書六份為證資為抗辯（見警卷第一一一
      頁至一一六頁），然該切結書係記載出售人係「黃文龍」
      而非證人壬○○，則如欲以書立切結書保證上揭六輛自用
      大貨車之來源正當，被告乙○○當應請證人壬○○直接書
      立姓名於切結書上方屬正辦，焉能由證人壬○○簽立一不
      相干之人姓名資為搪塞？再觀之卷附之切結書記載之內容
      ，除甲方出售人之年籍、電話、地址、廠牌、牌照號碼欄
      下已填寫之外，其餘文字均屬制式印刷字體，且由其印刷
      內容有印載「……，即無牌照又不堪使用之舊廢車輛乙輛
      ……」等語觀之，顯見已與當日證人壬○○交付之車輛現
      況不符（上揭六輛自用大貨車當時僅一輛未懸掛車牌），
      則在九十七年五月三日下午九時，被告乙○○如真有查證
      上揭六輛自用大貨車之來源之意，應無在證人壬○○提出
      上開切結書之時未經詳閱內容即予以收受並攜至高雄市轉
      交給證人甲○○之理。況證人壬○○亦於本院審理時具結
      證稱：「（問：你在警訊中說你知道有要簽買賣契約書？
      ）乙○○有叫我要簽買賣契約書，我說我沒有辦法簽給你
      ，乙○○說隨便找一個人簽就好了，因為我跟乙○○說車
      子不是正常的買賣所以沒有辦法簽給他。」等語；證人甲○○於本院審理時具結證稱：被告乙○○交付切結書當時
      明確告知「黃文龍」即是車主等語，則由被告乙○○上揭
      介入買賣之過程觀之，益徵被告乙○○仲介上揭六輛自用
      大貨車買賣之時，應已明知上揭六輛自用大貨車係屬證人
      壬○○侵占而來之贓物，而欲以該切結書搪塞不知情之買
      主即證人甲○○無誤，是該切結書自無從據為被告乙○○
      有利之認定。又如上述，本件被告乙○○僅為上開仲介行
      為，即可獲取贓款中之三十萬元（每輛車五萬元），並於
      拖吊費用中再賺取差價六千元（與證人壬○○約定每輛車
      拖吊費八千元要扣除，惟僅付拖吊車司機每輛七千元），
      亦堪認定其有貪圖不法利得而牙保贓物之犯罪動機。況且
      ，若依切結書上所載內容，上揭六輛自用大貨車均係以廢
      鐵出售，則因廢鐵之收購有其行價，如要將有正當權利之
      上揭六輛自用大貨車以廢鐵之價格出售，則由證人壬○○
      自行處理即可，又何需經由被告乙○○仲介販賣，顯見此
      係依循銷贓管道出售甚明。是被告乙○○確有明知上揭六
      輛自用大貨車為贓物而為牙保之犯行，即足認定，被告乙○○辯稱並不知證人壬○○非屬上揭六輛自用大貨車之所
      有權人，亦不知上揭六輛自用大貨車被告壬○○侵占而來
      之贓物云云，應屬無據。
（四）綜上所述，本案被告乙○○以上開情詞否認犯罪，顯為飾
      卸之詞，不足採信。本件事證明確，被告壬○○、癸○○
      、丁○○、丑○○所為業務侵占之犯行及被告乙○○所為
      牙保贓物之犯行，均堪認定。
三、查被告癸○○係證人戊○○僱用之員工，並自九十七年四月
    初起，負責停放於該企業社倉庫車輛之保管、維修及調度之
    業務，為從事業務之人。則被告癸○○利用業務上保管上揭
    六輛自用大貨車而持有之機會，與被告壬○○、丁○○、丑
    ○○謀議，變易其原來之持有意思而為不法所有之意思，將
    該上揭六輛自用大貨車侵占入己並轉賣予他人，是核被告癸○○、壬○○、丁○○、丑○○所為，均係犯刑法第三百三
    十六條第二項業務侵占罪；另核被告乙○○所為，係犯刑法
    第三百四十九條第二項之牙保贓物罪。公訴人雖認被告壬○○、癸○○、丁○○、丑○○均應依刑法第三百二十一條第
    一項第四款之加重竊盜罪處斷，然上揭六輛自用大貨車係由
    被告壬○○、癸○○、丁○○、丑○○侵占後始出售予他人
    ，渠等出售上揭六輛自用大貨車之行為應屬侵占後之處分贓
    物之行為，核與竊盜之要件不符，故檢察官容有誤會，惟起
    訴之犯罪事實相同，爰依法變更起訴法條，併予敘明。又按
    共同正犯之意思聯絡並不限於事前有所謀議，即僅於行為當
    時有共同犯意之聯絡者，亦屬之，且其表示之方法，並不以
    明示通謀為必要，及相互間有默示之合致，亦無不可（最高
    法院七十三年臺上字第二三六四號判例意旨參照）。次按刑
    法上正犯與從犯之區別，係以犯人之犯意及客觀之犯行為標
    準，凡以自己犯罪之意思而參與犯罪，無論其所參與者是否
    犯罪構成要件之行為，皆為正犯，其以幫助他人犯罪之意思
    而參與犯罪，其所參與者苟係犯罪構成要件之行為亦為正犯
    ，必以幫助他人犯罪之意思而參與犯罪，其所參與者又為犯
    罪構成要件以外之行為始為從犯。再按，共同實施犯罪行為
    之人，在合同意思範圍以內，各自分擔犯罪行為之一部，相
    互利用他人之行為，以達其犯罪之目的者，即應對於全部所
    發生之結果，共同負責，又共同正犯之意思聯絡，不限於事
    前有所協議，其於行為當時，基於相互之認識，以共同犯罪
    之意思參與者，亦無礙於共同正犯之成立（最高法院九十二
    年度臺上字第三二一九號判決足資參照）。另按因身分或其
    他特定關係成立之罪，其共同實施或教唆幫助者，雖無特定
    關係，仍以共犯論，刑法第三十一條第一項前段規定甚明，
    則被告壬○○、丁○○、丑○○固非保管上揭六輛自用大貨
    車之持有人之身分，然與具有業務上持有身分之被告癸○○
    ，就上開業務侵占之犯行間，均有犯意聯絡及行為分擔，應
    依刑法第三十一條第一項前段之規定，以共同正犯論。另被
    告乙○○牙保贓物過程中參與搬運之行為，係牙保贓物之階
    段行為，應為牙保贓物之行為所吸收，不另論罪。爰審酌被
    告壬○○、丁○○、丑○○、乙○○前均無犯罪紀錄，素行
    尚稱良好被告癸○○則有犯罪紀錄，素行非佳，此有臺灣高
    等法院被告前案紀錄表附卷可稽，又被告壬○○僅因與被害
    人戊○○有債務糾紛，竟不思合法之解決之道，而為本件業
    務侵占犯行，其犯罪目的可議，另被告壬○○、癸○○、丁○○、丑○○等人不思以正途賺取財富，冀圖不勞而獲，被
    告乙○○亦因貪圖小利，渠等所為均值非難，另考被害人損
    失財物之價值頗鉅，被告壬○○、癸○○係基於主謀地位，
    約定取得之代價較高，惡性較重，被告丁○○、丑○○僅負
    責將車輛開至指定地點，約定取得之代價僅各為一萬五千元
    ，涉入情節較輕，被告壬○○、癸○○、丁○○、丑○○四
    人涉案情節尚屬有別，且其中被告癸○○、丁○○、丑○○
    均與被害人戊○○達成和解，有和解書三份在卷可稽及犯罪
    後被告壬○○、癸○○、丁○○、丑○○均已坦承犯行，態
    度尚稱良好等一切情狀，各量處如主文所示之刑，並就被告
    丁○○、丑○○部分併諭知易科罰金之折算標準，以資懲儆
    。末按刑法第三十八條第一項第三款所規定，因犯罪所得之
    物得沒收者，依同法條第三項前段規定，以屬於犯人者為限
    ，始得沒收之。如第三人對於該物在法律上得主張權利請求
    返還者，因其所有權不屬於被告，即不在得沒收之列（最高
    法院八十六年度臺非字第二三五號判決參照）。本件雖有扣
    案贓物三十萬元，然該物之所有權歸屬究係為何，仍有待利
    害關係人提出主張，為免將來發生爭議，爰不宣告沒收，併
    予指明。
據上論斷，應依刑事訴訟法第二百九十九條第一項前段、第三百
條，刑法第二十八條、第三百三十六條第二項、第三百四十九條
第二項、第三十一條第一項前段、第四十一條第一項前段、刑法
施行法第一條之一第一項、第二項前段，判決如主文。
中    華    民    國    98    年    2     月    23    日
                  刑事第十庭  審判長法  官  李雅俐
                                    法  官  柯雅惠
                                    法  官  王世華
以上正本證明與原本無異。
如不服本判決，應於收受送達後10日內向本院提出上訴書狀（應
敘述具體理由並按他造當事人之人數附繕本）。
上訴書狀如未敘述理由，應於上訴期間屆滿後20日內補提理由書
於本院。「切勿逕送上級法院」
告訴人或被害人對於判決如有不服具備理由請求檢察官上訴者，
其上訴期間之計算係以檢察官收受判決正本之日期為準。
                                    書記官  蕭訓慧
中    華    民    國    98    年    2     月    23    日
附錄論罪科刑法條：
中華民國刑法第336條第2項
對於業務上所持有之物，犯前條第 1 項之罪者，處 6 月以上 5
年以下有期徒刑，得併科 3 千元以下罰金。
中華民國刑法第349條第2項
搬運、寄藏、故買贓物或為牙保者，處 5 年以下有期徒刑、拘役
或科或併科 1 千元以下罰金。


司法院資訊處製作；財團法人民間司法改革基金會備份。
